Minutes et répertoires du notaire Damien Louis DUPONT, 15 décembre 1739 - 2 juillet 1766 (étude XXIV)
Archives nationales
- Minutes de Damien Louis DUPONT, 16 décembre 1739 - septembre 1768; MC/ET/XXIV/677 - MC/ET/XXIV/993
  - Minutes (constitutions de rentes publiques). 1761, avril - octobre, avril - octobre 1761; MC/ET/XXIV/814
    - Tontine, constitution, emission 1759., 14 juillet 1761; MC/ET/XXIV/814
    - Tontine, constitution, emission 1759., 14 juillet 1761; MC/ET/XXIV/814
      Nom, qualité: (Mme ou Mlle) Innarre, Marie.
    - Tontine, constitution, emission 1759., 14 juillet 1761; MC/ET/XXIV/814
    - Tontine, constitution, emission 1759., 14 juillet 1761; MC/ET/XXIV/814
      Nom, qualité: (Mme ou Mlle) Ravault, Marguerite Genevieve.
      Nom, qualité: (M.) Renoult, Nicolas Robert (bourgeois, Paris), Paris.
    - Tontine, constitution, emission 1759., 14 juillet 1761; MC/ET/XXIV/814
    - Tontine, constitution, emission 1759., 14 juillet 1761; MC/ET/XXIV/814
      Nom, qualité: (Mme ou Mlle) Carles, Angelique Claire.
    - Tontine, constitution, emission 1759., 14 juillet 1761; MC/ET/XXIV/814
      Nom, qualité: (Mme ou Mlle) Barbier, Jeannne.
    - Tontine, constitution, emission 1759., 14 juillet 1761; MC/ET/XXIV/814
      Nom, qualité: (Mme ou Mlle) Bression, Marguerite.
    - Tontine, constitution, emission 1759., 14 juillet 1761; MC/ET/XXIV/814
      Nom, qualité: (M.) Ceffrey de La Cour, Robert.
      Profession: secrétaire des gendarmes de la garde
    - Tontine, constitution, emission 1759., 14 juillet 1761; MC/ET/XXIV/814
      Nom, qualité: (Mme ou Mlle) Duplessis, Marguerite Rose.
      Nom, qualité: (M.) Picard, Antoine.
      Profession: peintre
    - Tontine, constitution, emission 1759., 14 juillet 1761; MC/ET/XXIV/814
    - Tontine, constitution, emission 1759., 28 juillet 1761; MC/ET/XXIV/814
      Profession: curé, Brain (Maine-et-Loire).
      Domicile: Brain (Maine-et-Loire)
    - Tontine, constitution, emission 1759., 28 juillet 1761; MC/ET/XXIV/814
    - Tontine, constitution, emission 1759., 28 juillet 1761; MC/ET/XXIV/814
      Nom, qualité: (M.) Dujon, Francois Alexandre.
    - Tontine, constitution, emission 1759., 28 juillet 1761; MC/ET/XXIV/814
    - Tontine, constitution, emission 1759., 28 juillet 1761; MC/ET/XXIV/814
    - Tontine, constitution, emission 1759., 28 juillet 1761; MC/ET/XXIV/814
      Nom, qualité: (M.) Rey, Jean Pierre.
    - Tontine, constitution, emission 1759., 28 juillet 1761; MC/ET/XXIV/814
      Nom, qualité: (Mme ou Mlle) Fontaine, Genevieve.
    - Tontine, constitution, emission 1759., 28 juillet 1761; MC/ET/XXIV/814
    - Tontine, constitution, emission 1759., 28 juillet 1761; MC/ET/XXIV/814
      Nom, qualité: (M.) Pillon, Jacques (bourgeois, Paris), Paris.
    - Tontine, constitution, emission 1759., 28 juillet 1761; MC/ET/XXIV/814
    - Tontine, constitution, emission 1759., 8 octobre 1761; MC/ET/XXIV/814
    - Tontine, constitution, emission 1759., 8 octobre 1761; MC/ET/XXIV/814
      Nom, qualité: (M.) Boutemont, Marin.
    - Tontine, constitution, emission 1759., 8 octobre 1761; MC/ET/XXIV/814
      Nom, qualité: (M.) Morando, Jean Augustin Gaetan.
    - Tontine, constitution, emission 1759., 8 octobre 1761; MC/ET/XXIV/814
      Nom, qualité: (Mme ou Mlle) Langlois Dite Rosalie, Louise.
      Profession: religieuse, Compiegne (Oise).
      Domicile: Compiegne (Oise)
    - Tontine, constitution, emission 1759., 8 octobre 1761; MC/ET/XXIV/814
    - Tontine, constitution, emission 1759., 8 octobre 1761; MC/ET/XXIV/814
    - Tontine, constitution, emission 1759., 8 octobre 1761; MC/ET/XXIV/814
      Nom, qualité: (M.) Doriot, Jean Martin (bourgeois, Paris), Paris.
    - Tontine, constitution, emission 1759., 8 octobre 1761; MC/ET/XXIV/814
      Nom, qualité: (M.) Leviston de, Charles Claude Marie (écuyer)
    - Tontine, constitution, emission 1759., 8 octobre 1761; MC/ET/XXIV/814
      Nom, qualité: (Mme ou Mlle) Pinchemesle, Marie Jeanne
    - Tontine, constitution, emission 1759., 8 octobre 1761; MC/ET/XXIV/814
    - Tontine, constitution, emission 1759., 8 octobre 1761; MC/ET/XXIV/814
      Nom, qualité: (Mme ou Mlle) Viard, Anne.
      Nom, qualité: (M.) Fevrier, Francois.
    - Tontine, constitution, emission 1759., 8 octobre 1761; MC/ET/XXIV/814
      Nom, qualité: (M.) Caron, Noel (bourgeois, Paris), Paris.
    - Tontine, constitution, emission 1759., 8 octobre 1761; MC/ET/XXIV/814
    - Tontine, constitution, emission 1759., 8 octobre 1761; MC/ET/XXIV/814
      Nom, qualité: (Mme ou Mlle) Ragueneau, Marie.
      Domicile: Argenteuil (Val-d'Oise)
    - Tontine, constitution, emission 1759., 8 octobre 1761; MC/ET/XXIV/814
      Nom, qualité: (M.) Huet, Jean Pierre (bourgeois, Paris), Paris
    - Tontine, constitution, emission 1759., 8 octobre 1761; MC/ET/XXIV/814
    - Tontine, constitution, emission 1759., 8 octobre 1761; MC/ET/XXIV/814
  - Minutes (constitutions de rentes publiques). 1762, janvier - août, janvier - août 1762; MC/ET/XXIV/815
    1762, janvier à mars, mai à août: édit de décembre 1759, 10e tontine avec baptistaires.
  - Minutes (constitutions de rentes publiques). 1751, décembre, décembre 1751; MC/ET/XXIV/816
    Édit de mai 1751: rentes viagères, 2 millions sur les aides et gabelles.
  - Minutes (constitutions de rentes publiques). 1755 - 1756, MC/ET/XXIV/817
    Édit de novembre 1754: rentes viagères sur les aides et gabelles avec baptistaires.
  - Minutes (constitutions de rentes publiques). 1758, juin, juin 1758; MC/ET/XXIV/818
    Édits de novembre et décembre 1757: 6 millions de livres sur les aides et gabelles.
  - Minutes (constitutions de rentes publiques). 1758, juin - août, juin - août 1758; MC/ET/XXIV/819
    1758, juin et 2 actes d'août: édits de novembre et décembre 1757.
  - Minutes (constitutions de rentes publiques). 1759, juillet - 1760, octobre, juillet 1759 - octobre 1760; MC/ET/XXIV/820
    1759, juillet, septembre, octobre et décembre: édit de novembre 1758, rentes viagères, 3 millions six cent mille livres sur les aides et gabelles.
    1760, avril, mai, août à octobre: édit de novembre 1758, rentes viagères, 3 millions six cent mille livres sur les aides et gabelles.
  - Minutes (constitutions de rentes publiques). 1765, mars - 5 juillet, mars - 5 juillet 1765; MC/ET/XXIV/821
    1765, mars à juin et 5 juillet: édit de décembre 1764, rentes remboursables au denier 20 et au-dessus du denier 20.
  - Minutes (constitutions de rentes publiques). 1765, 20 juillet, 20 juillet 1765; MC/ET/XXIV/822
    Édit de décembre 1764, rentes remboursables au denier 20 et au-dessus du denier 20.
  - Minutes (constitutions de rentes publiques). 1765, août - 1765, septembre, août 1765 - septembre 1765; MC/ET/XXIV/823
  - Minutes (constitutions de rentes publiques). 1765, octobre, octobre 1765; MC/ET/XXIV/824
  - Minutes (constitutions de rentes publiques). 1765, novembre - 12 décembre, novembre - 12 décembre 1765; MC/ET/XXIV/825
    1765, novembre et 12 décembre: édit de décembre 1764, rentes remboursables au denier 20 et au-dessus du denier 20..
    - CLERMONT (François, comte de) Premier baron de Dauphiné, Lieutenant pour le Roi au gouvernement des bailliages d'Auxois, Authunois et au Perroy en Bourgogne, et Marie VIGNIER, son épouse, demeurant en l'hôtel de Bellengreville, rue de la Monnaie. § Transport par François, comte de CLERMONT de leur droit au bail de l'hôtel de Bellengreville, qui leur a été fait le 10 septembre 1626 (pardevant DESTRECHY et CONTENOT)., 26 février 1629; MC/ET/XXIV/825; fol. II/C/LXIII
      transport de droits; Clermont, François de (1601?-1679)
  - Minutes (constitutions de rentes publiques). 1765, 13 décembre - 20 décembre, 13 décembre - 20 décembre 1765; MC/ET/XXIV/826
    1765, 13 et 20 décembre: édit de décembre 1764, rentes remboursables au denier 20 et au-dessus du denier 20.
  - Minutes (constitutions de rentes publiques). 1766, janvier - février, janvier - février 1766; MC/ET/XXIV/827
  - Minutes (constitutions de rentes publiques). 1766, mars, mars 1766; MC/ET/XXIV/828
  - Minutes (constitutions de rentes publiques). 1768, juin - août, juin - août 1768; MC/ET/XXIV/829
    Édit de novembre 1767, dettes de la guerre du Canada.
  - Minutes (constitutions de rentes publiques). 1768, septembre, septembre 1768; MC/ET/XXIV/830
    Acte(s) de la même période coté(s) séparément:
    Voir aussi MC/ET/XXIV/992, MC/ET/XXIV/993.
    Édit de novembre 1767, dettes de la guerre du Canada, voir article 0829.
  - Minutes (constitutions de rentes publiques). 1762, septembre - décembre, septembre - décembre 1762; MC/ET/XXIV/992
    1762, septembre, octobre à décembre: édit de novembre 1761, rentes viagères à 10 % sur une tête et à 8 % sur deux têtes.
  - Minutes (constitutions de rentes publiques). 1763, mai - décembre, mai - décembre 1763; MC/ET/XXIV/993
    1763, mai à juillet, octobre à décembre: édit de novembre 1761, rentes viagères à 10 % sur une tête et à 8 % sur deux têtes.
- Répertoire(s) de Damien Louis DUPONT, 15 décembre 1739 - 2 juillet 1766; MC/RE/XXIV/8
  - Répertoire. 1739, 15 décembre - 1766, 2 juillet, 15 décembre 1739 - 2 juillet 1766; MC/RE/XXIV/8
    Informations concernant le classement et la cotation:
    Le niveau inférieur de description, quand il existe, correspond aux mentions d'actes contenues dans le répertoire. Parmi celles-ci, certaines peuvent y être décrites, de manière plus ou moins détaillée. Pour consulter l'acte proprement dit, il convient de rechercher la cote au niveau des articles (registre ou liasse) des minutes du notaire (cote de type 'MC/ET').
    - Rente viagere sur le roi, constitution, mai 1751., 23 novembre 1751
      Nom, qualité: (M.) Hacquart, Louis Francois
      Mention dans le répertoire du notaire coté:
      MC/RE/XXIV/8
      Informations concernant le classement et la cotation du document:
      Attention: la cote du répertoire (de type ' MC/RE ') ne permet pas de consulter la minute de l'acte. Il convient de rechercher la cote de la minute (de type ' MC/ET ') au niveau des articles (registre ou liasse) de minutes du notaire.
      L'accès aux images numérisées des pages du répertoire se fait au niveau de description supérieur (' Répertoire du notaire '), rubrique ' Consulter les archives numérisées associées '.
    - Rente viagere sur le roi, constitution, mai 1751., 23 novembre 1751
      Nom, qualité: (Mme ou Mlle) Himbert, Louise.
      Nom, qualité: (M.) Grisol, Louis.
    - Rente viagere sur le roi, constitution, mai 1751., 23 novembre 1751
      Nom, qualité: (M.) Billard, Jean
    - Rente viagere sur le roi, constitution, pieces jointes, mai 1751, acte de bapteme., 23 novembre 1751
      Nom, qualité: (M.) Cheron, Nicolas.
    - Rente viagere sur le roi, constitution, mai 1751., 23 novembre 1751
      Nom, qualité: (Mme ou Mlle) Roussel, Anne
    - Rente viagere sur le roi, constitution, mai 1751., 23 novembre 1751
      Nom, qualité: (M.) Gobit de Lagarde, Pierre Rene
    - Rente viagere sur le roi, constitution, mai 1751., 23 novembre 1751
      Nom, qualité: (M.) Caillard, Claude
    - Rente viagere sur le roi, constitution, mai 1751., 23 novembre 1751
      Nom, qualité: (M.) Bernard, Louis
    - Rente viagere sur le roi, constitution, mai 1751., 23 novembre 1751
      Nom, qualité: (Mme ou Mlle) Lamoureux, Anne.
      Nom, qualité: (M.) Minart, Claude
    - Rente viagere sur le roi, constitution, mai 1751., 23 novembre 1751
      Nom, qualité: (Mme ou Mlle) Dugres, Anne Louise
    - Rente viagere sur le roi, constitution, mai 1751., 23 novembre 1751
      Nom, qualité: (M.) Lelarge, Jean Baptiste
    - Rente viagere sur le roi, constitution, mai 1751., 23 novembre 1751
      Nom, qualité: (Mme ou Mlle) Le Bouvier, Jeanne
    - Rente viagere sur le roi, constitution, mai 1751., 23 novembre 1751
      Nom, qualité: (M.) Courdou, Pierre
    - Rente viagere sur le roi, constitution, mai 1751., 23 novembre 1751
      Nom, qualité: (Mme ou Mlle) Vilmondel, Marie Angelique
    - Rente viagere sur le roi, constitution, mai 1751., 23 novembre 1751
      Nom, qualité: (Mme ou Mlle) Vilmondel, Marie Anne
    - Rente viagere sur le roi, constitution, mai 1751., 23 novembre 1751
      Nom, qualité: (M.) Guichard, Pierre
    - Rente viagere sur le roi, constitution, mai 1751., 23 novembre 1751
      Nom, qualité: (M.) Lemaunier, Jean Charles.
      Nom, qualité: (Mme ou Mlle) Le Cointre, Marguerite
    - Rente viagere sur le roi, constitution, mai 1751., 23 novembre 1751
      Nom, qualité: (M.) Villermaula, Michel
    - Rente viagere sur le roi, constitution, mai 1751., 14 décembre 1751
      Nom, qualité: (M.) Noues, Philippe Armand
    - Rente viagere sur le roi, constitution, mai 1751., 14 décembre 1751
      Nom, qualité: (Mme ou Mlle) Vilmondel, Marie
    - Rente viagere sur le roi, constitution, mai 1751., 14 décembre 1751
      Nom, qualité: (M.) Ponthieu, Pierre
    - Rente viagere sur le roi, constitution, mai 1751., 14 décembre 1751
      Nom, qualité: (Mme ou Mlle) Mouillet, Marie Louise
    - Rente viagere sur le roi, constitution, mai 1751., 14 décembre 1751
      Nom, qualité: (M.) Vallee, Charles
    - Rente viagere sur le roi, constitution, mai 1751., 14 décembre 1751
      Nom, qualité: (M.) Gautier, Francois
    - Rente viagere sur le roi, constitution, mai 1751., 14 décembre 1751
      Nom, qualité: (Mme ou Mlle) Belhomme, Marie Angelique.
      Nom, qualité: (M.) Gravel, Louis.
    - Rente viagere sur le roi, constitution, mai 1751., 14 décembre 1751
      Nom, qualité: (Mme ou Mlle) Carteret, Marie.
      Nom, qualité: (M.) Voituret
    - Rente viagere sur le roi, constitution, mai 1751., 14 décembre 1751
      Nom, qualité: (M.) Burte, Pierre
    - Rente viagere sur le roi, constitution, mai 1751., 14 décembre 1751
      Nom, qualité: (M.) Delaroche, Louis
    - Rente viagere sur le roi, constitution, mai 1751., 14 décembre 1751
      Nom, qualité: (M.) Savin, Nicolas Francois
    - Rente viagere sur le roi, constitution, mai 1751., 14 décembre 1751
      Nom, qualité: (M.) Gobit de La Garde, Pierre Rene
    - Rente viagere sur le roi, constitution, mai 1751., 14 décembre 1751
      Nom, qualité: (M.) Ourry, Francois
    - Rente viagere sur le roi, constitution, mai 1751., 14 décembre 1751
      Nom, qualité: (M.) Damour, Louis
    - Rente viagere sur le roi, constitution, mai 1751., 14 décembre 1751
      Nom, qualité: (Mme ou Mlle) Thiry, Anne
    - Rente viagere sur le roi, constitution, mai 1751., 14 décembre 1751
      Nom, qualité: (Mme ou Mlle) Latizeau, Marie
    - Rente viagere sur le roi, constitution, mai 1751., 14 décembre 1751
      Nom, qualité: (M.) Francarel de Dit Duclos, Francois Gabriel
    - Rente viagere sur le roi, constitution, mai 1751., 14 décembre 1751
      Nom, qualité: (M.) Dujon, Francois Alexanre
    - Rente viagere sur le roi, constitution, mai 1751., 14 décembre 1751
      Nom, qualité: (M.) Perroud, Andre
    - Rente viagere sur le roi, constitution, mai 1751., 14 décembre 1751
      Nom, qualité: (M.) Brun, Etienne
    - Rente viagere sur le roi, constitution, mai 1751., 14 décembre 1751
      Nom, qualité: (M.) Bause, Francois Guillaume
    - Rente viagere sur le roi, constitution, mai 1751., 14 décembre 1751
      Nom, qualité: (M.) Poyet, Isaac
    - Rente viagere sur le roi, constitution, mai 1751., 14 décembre 1751
      Nom, qualité: (Mme ou Mlle) Laurent, Marie Marguerite
    - Rente viagere sur le roi, constitution, mai 1751., 14 décembre 1751
      Nom, qualité: (Mme ou Mlle) Dedessuslemoustier, Marie Catherine
    - Rente viagere sur le roi, constitution, mai 1751., 14 décembre 1751
      Nom, qualité: (M.) Dedessuslemoustier, Charles Gregoire
    - Rente viagere sur le roi, constitution, mai 1751., 14 décembre 1751
      Nom, qualité: (M.) Francois, Jean
    - Rente viagere sur le roi, constitution, mai 1751., 14 décembre 1751
      Nom, qualité: (M.) Faure, Pierre
    - Rente viagere sur le roi, constitution, mai 1751., 14 décembre 1751
      Nom, qualité: (M.) Tisset, Pierre
    - Rente viagere sur le roi, constitution, mai 1751., 14 décembre 1751
      Nom, qualité: (M.) Dupont, Jean Joseph
    - Rente viagere sur le roi, constitution, mai 1751., 14 décembre 1751
      Nom, qualité: (Mme ou Mlle) Bellois, Marie Anne
    - Rente viagere sur le roi, constitution, mai 1751., 23 décembre 1751
      Nom, qualité: (M.) Rochais
    - Rente viagere sur le roi, constitution, mai 1751., 23 décembre 1751
      Nom, qualité: (M.) Rochais, Andre
    - Rente viagere sur le roi, constitution, mai 1751., 23 décembre 1751
      Nom, qualité: (Mme ou Mlle) Roux, Toussaine.
      Nom, qualité: (M.) Morel, Francois
    - Rente viagere sur le roi, constitution, mai 1751., 23 décembre 1751
      Nom, qualité: (M.) Basset, Jean Joseph
    - Rente viagere sur le roi, constitution, mai 1751., 23 décembre 1751
      Nom, qualité: (Mme ou Mlle) Poisson, Marie Elisabeth.
      Nom, qualité: (M.) Briet.
      Nom, qualité: (M.) Briet, Jacques
    - Rente viagere sur le roi, constitution, mai 1751., 23 décembre 1751
      Nom, qualité: (M.) Giambone, Nicolas Marie
    - Rente viagere sur le roi, constitution, mai 1751., 23 décembre 1751
      Nom, qualité: (Mme ou Mlle) Vilmondet, Marie Anne
    - Rente viagere sur le roi, constitution, mai 1751., 23 décembre 1751
      Nom, qualité: (M.) Guichert Dit Carrier, Benoit
    - Rente viagere sur le roi, constitution, mai 1751., 23 décembre 1751
      Nom, qualité: (M.) Guichert
    - Rente viagere sur le roi, constitution, mai 1751., 23 décembre 1751
      Nom, qualité: (Mme ou Mlle) Carboneau, Anne Louise
    - Rente viagere sur le roi, constitution, mai 1751., 23 décembre 1751
    - Rente viagere sur le roi, constitution, mai 1751., 23 décembre 1751
      Nom, qualité: (M.) Saint-Amour de, Jean Baptiste Maurice Alexandre
    - Rente viagere sur le roi, constitution, mai 1751., 23 décembre 1751
      Nom, qualité: (Mme ou Mlle) Hupe, Marie Cecile
    - Rente viagere sur le roi, constitution, mai 1751., 23 décembre 1751
      Nom, qualité: (M.) Courtin, Pierre
    - Rente viagere sur le roi, constitution, mai 1751., 23 décembre 1751
      Nom, qualité: (personne morale) Herbelin (hoirs).
    - Rente viagere sur le roi, constitution, mai 1751., 23 décembre 1751
      Nom, qualité: (M.) Tardif, Jean Claude
    - Rente viagere sur le roi, constitution, mai 1751., 23 décembre 1751
      Nom, qualité: (Mme ou Mlle) La Chaume de, Marie Francoise Therese.
      Nom, qualité: (M.) Lacour, Charles.
    - Rente viagere sur le roi, constitution, mai 1751., 23 décembre 1751
    - Rente sur communauté, reconstitution, porteurs de grains., 10 octobre 1761
      Nom, qualité: (M.) Pillet, Jean Andre
    - Rente sur le roi, constitution, droit sur les cuirs emission 1760., 30 novembre 1761
      Nom, qualité: (M.) Praxa, Jean Andre
    - Inventaire après décès de Marie Simone LUTON, épouse DELARBRE, 19 janvier 1762
      Attention: la cote de répertoire (de type 'MC/RE') ne permet pas de consulter la minute de l'acte. ll convient de rechercher la cote de la minute (de type 'MC/ET') au niveau des articles (registre ou liasse) de minutes du notaire.
      L'accès aux images numérisées des pages du répertoire se fait au niveau de description supérieur (' Répertoire du notaire '), rubrique ' Consulter les archives numérisées associées'.
      Inventaires après décès de 1762 (2536 actes), par Thierry Boudignon, v. 1990 (base de données migrée: voir contexte dans le Plan d'orientation général - Notaires de Paris, guides thématiques du Minutier).
      Date de création de la notice: 2004
      inventaire après décès; Luton, Marie-Simone; Delarbre (épouse)
    - Inventaire après décès de Vincent CARON, 21 janvier 1762
      inventaire après décès; Caron, Vincent
    - Inventaire après décès de Marie Madeleine RAPILLEAU, veuve Jean François QUILLIARD, 26 janvier 1762
      inventaire après décès; Rapilleau, Marie-Madeleine; Quilliard Jean-François
    - Inventaire après décès de Jean André LAUDIE, 27 janvier 1762
      inventaire après décès; Laudie, Jean-André
    - Inventaire après décès de Marie Thérèse CHAMBART, épouse Jean Baptiste SCONNET, 6 février 1762
      inventaire après décès; Chambart, Marie-Thérèse; Sconnet Jean-Baptiste
    - Inventaire après décès de Claude Françoise LANGLOIS, épouse Julien MARTINON, 1er mars 1762
      inventaire après décès; Langlois, Claude-Françoise; Martinon Julien
    - Inventaire après décès de Antoine JACQUOT, 5 mars 1762
      inventaire après décès; Jacquot, Antoine
    - Inventaire après décès de Catherine FERON, veuve Pierre Antoine FOLIN, 9 mars 1762
      inventaire après décès; Feron, Catherine; Folin Pierre-Antoine
    - Inventaire après décès de Marie Catherine SAUVAGE, veuve Louis DEVIME, 30 mars 1762
      inventaire après décès; Sauvage, Marie-Catherine; Devime Louis
    - Inventaire après décès de Alexandre MERCIER, 21 avril 1762
      inventaire après décès; Mercier, Alexandre
    - Inventaire après décès de Clotilde CHAUMONT, épouse Jean BUVRY, 4 mai 1762
      inventaire après décès; Chaumont, Clotilde; Buvry Jean
    - Inventaire après décès de Rose Michelle REMION, veuve Barthélemy BOISSEAU, 9 juin 1762
      inventaire après décès; Remion, Rose-Michelle; Boisseau Barthélemy
    - Inventaire après décès de Anne François GAZON DOURXIGNE, 6 juillet 1762
      inventaire après décès; Gazon Dourxigne, Anne-François
    - Inventaire après décès de Marie HOCQUART, épouse Claude BOURLON, 8 juillet 1762
      inventaire après décès; Hocquart, Marie; Bourlon Claude
    - Inventaire après décès de Jean Baptiste LORPHELIN, 22 juillet 1762
      inventaire après décès; Lorphelin, Jean-Baptiste
    - Inventaire après décès de Charlotte LEBLOND, veuve Michel DELAPIERRE, 17 août 1762
      inventaire après décès; Leblond, Charlotte; Delapierre Michel
    - Inventaire après décès de Maire TAURASTRE, épouse Jean Baptiste CABRILLON, 17 août 1762
      inventaire après décès; Taurastre, Maire; Cabrillon Jean-Baptiste
    - Inventaire après décès de Marie Catherine BLACET, veuve Gérard LAROCHE, 6 septembre 1762
      inventaire après décès; Blacet, Marie-Catherine; Laroche Gérard
    - Inventaire après décès de Marguerite DUTARTRE, épouse Jean Baptiste MORELLE, 9 septembre 1762
      inventaire après décès; Dutartre, Marguerite; Morelle Jean-Baptiste
    - Inventaire après décès de Pierre LELEU, 18 novembre 1762
      inventaire après décès; Leleu, Pierre
    - Inventaire après décès de Jean Baptiste LELARGE, 13 décembre 1762
      inventaire après décès; Lelarge, Jean-Baptiste
    - Inventaire après décès de Ferdinand Joseph GODEFROYD, 29 décembre 1762
      inventaire après décès; Godefroyd, Ferdinand-Joseph